# 请教陈版：母子公司借款利息抵消

提问人：vita_c 时间：2023-02-10 13:31:31
请教陈版，A公司为B公司母公司，A公司将自身银行借款 1000 万，及自有资金 500 万元，全部借款给B公司，B公司将借款 1500 万元用于在建工程，满足资本化条件，利息支出资本。期末合并报表中，A公司的利息收入应抵消B公司的在建工程中利息资本化金额。但是如果考虑实质，A公司的借款其实就是为了B公司的在建工程借入的，是否应该将A公司银行借款 1000 万元对应的利息支出和利息收入抵消， 500 万元的借款对应的利息收入和B公司的在建工程抵消，更加合理？

回答人：chenyiwei
可参考：《中审众环研究 2020 》之“问题1-1-44（关联方借款的利息支出资本化问题）”、“问题1-1-45（集团统贷统还的借款费用资本化问题）”、“问题1-1-46（合并报表和个别报表对利息资本化的处理问题）”等。
关键在于能否合理确定A公司的银行借款、A借给B的款项、B投入在建工程的资金这三者之间能否存在明确的、可验证的对应关系。如果是，则主帖的意见是合理的；否则，A从银行借入的款项只能被认定为一般借款，在合并报表层面就要保留A对外的利息支出。